臺灣嘉義地方法院刑事判決　　　　　　　　　　　　　九十三年度訴字第三八號
　　公　訴　人　臺灣嘉義地方法院檢察署檢察官
　　被　　　告　甲○○
右列被告因違反毒品危害防制條例案件，經檢察官提起公訴（九十三年度毒偵字第二
五八、五九○號）及移
、臺灣高雄地方法院檢察署九十三年度毒偵字第四三六一號），本院合議庭裁定獨任
以簡式審判程序審理判決如左：
     主  文
甲○○連續施用第一級毒品，累犯，處有期徒刑壹年貳月，扣案之海洛因合計淨重壹
點零陸公克沒收銷燬之，海洛因外包裝袋貳個均沒收；又連續施用第二級毒品，累犯
，處有期徒刑拾月，扣案之安非他命貳包分別重壹點壹公克與零點伍公克均沒收銷燬
之。應執行有期徒刑壹年拾月，扣案之海洛因合計淨重壹點零陸公克沒收銷燬之、海
洛因外包裝袋貳個均沒收，以及安非他命貳包分別重壹點壹公克與零點伍公克均沒收
銷燬之。
     事  實
一、
 (一) 甲○○曾因違反麻醉藥品管理條例等案件，經本院裁定應執行有期徒刑五年六月
    確定，入監服刑後假釋，假釋期間復犯案致假釋遭撤銷，殘刑二年八月二十五日
    ，迨民國九十二年六月二十日縮短刑期執行完畢。
 (二) 甲○○前因施用毒品案件，送觀察、勒戒後，認有繼續施用毒品傾向而送強制戒
    治，嗣於八十九年十二月十一日停止戒治付保護管束（接續執行上開殘刑），迨
    九十年七月五日期滿，經臺灣嘉義地方法院檢察署檢察官於九十年七月九日以九
    十年度戒毒偵字第一九○號為不起訴處分確定在案。惟甲○○仍不知悛悔，於距
    上開強制戒治執行完畢經不起訴處分確定後之五年內，(1)基於施用第一級毒品海
    洛因之概括犯意，自九十三年二月二十四日起，迄同年八月八日止，在其嘉義市
    西區下埤里四鄰下埤一三之一四號住家或同市○○○路「鎮北宮」廁所內，以將
    海洛因摻水置於針筒內注射入人體或將之摻入香煙內點燃吸食等方式，連續施用
    海洛因多次；(2)基於施用第二級毒品安非他命之概括犯意，自九十三年二月中旬
    某日起，迄同年八月七日止，同在其住家等處，以燒烤安非他命吸食其煙霧之方
    式，連續施用安非他命多次。嗣(1)於九十三年二月二十七日下午一時四十分許，
    為警在嘉義市○○街與北榮街口，查獲其見警心虛而丟棄之海洛因一包淨重○．
    一二公克扣案，且經採驗尿液結果，呈海洛因水解後之嗎啡陽性反應及安非他命
    陽性反應；(2)於九十三年五月十八日晚間十一時二十分許，在嘉義市○○○路「
    北園國小」大門前，在其身著褲子口袋內起獲海洛因一包淨重○．九四公克扣案
    ，且經採驗尿液結果，呈海洛因水解後之嗎啡陽性反應及安非他命陽性反應；(3)
    九十三年八月九日凌晨三時二十分許，為警在高雄市三民區○○○路二八九號前
    ，查獲其見警心虛而丟棄之安非他命二包分別重一．一公克、○．五公克（均含
    無法析離之外包裝袋秤重）扣案，且經採驗尿液結果，呈海洛因水解後之嗎啡陽
    性反應及乙基安非他命（MDEA）陽性反應。
二、案經嘉義市警察局第一分局、高雄市政府警察局分別報請臺灣嘉義地方法院檢察
    署與臺灣高雄地方法院檢察署檢察官偵查起訴及移送併案審理。
     理  由
一、前揭事實業據被告甲○○坦承不諱，而其先後於九十三年二月二十七日、同年五
    月十九日及同年八月九日採集尿液，分送嘉義市衛生局、行政院衛生署管制藥品
    管理局、高雄市立凱旋醫院檢驗結果，呈現海洛因水解後之嗎啡陽性反應及（或
    ）（乙基）安非他命陽性反應，有各該局、醫院出具之檢驗報告在卷可稽。又本
    件先後於九十三年二月二十七日、同年五月十八日所查扣之白粉各一包，確均含
    有海洛因成分，淨重分別為○．一二公克、○．九四公克，皆經法務部調查局鑑
    驗無訛，有該局調科壹字第180001745、000000000號鑑定通知書各一紙附卷足憑
    ；於九十三年八月九日所查扣之結晶物二包分別重一．一公克、○．五公克（均
    含無法析離之外包裝袋秤重），確實均為安非他命，有毒品檢驗包檢驗結果照片
    可稽，經員警連同外包裝袋秤重無誤，被告自白與事實相符，堪予認定。次查，
    被告前因施用毒品案件，送觀察、勒戒後，認有繼續施用毒品傾向而送強制戒治
    ，嗣於八十九年十二月十一日停止戒治付保護管束，迨九十年七月五日期滿，經
    臺灣嘉義地方法院檢察署檢察官於九十年七月九日以九十年度戒毒偵字第一九○
    號為不起訴處分確定在案，有該不起訴處分書、被告前科資料查註紀錄表及線上
    查詢刑案人犯在監所最新資料報表在卷可參。是以，被告於距強制戒治保安處分
    執行完畢並經不起訴處分確定後五年內，再有本件施用第一級、第二級毒品之犯
    行，要無疑義，事證明確，均應依法論科。
二、按海洛因、（乙基）安非他命分別係毒品危害防制條例第二條第二項第一款、第
    二款所定之第一級、第二級毒品，核被告所為，係犯毒品危害防制條例第十條第
    一項、第二項之施用第一級、第二級毒品罪。被告多次施用第一級、第二級毒品
    之行為，均時間緊接，而犯罪構成要件相同，顯均係基於概括犯意為之，均應依
    連續犯之規定論以一罪，並均加重其刑。其連續持有第一級、第二級毒品行為，
    應為施用之高度行為所吸收，均不另論罪。本件原起訴被告連續施用第一級、第
    二級毒品之迄時，均僅至九十三年五月十七日，然檢察官就犯罪事實一部起訴者
    ，其效力及於全部，本件被告如事實欄所載施用第一級、第二級毒品犯行而非起
    訴書論及者，與前揭起訴部分，有連續犯之裁判上一罪關係，業據移送併辦，亦
    經蒞庭實行公訴之檢察官於審判中擴張，本院自應併予審判。被告所犯上開二罪
    ，犯意各別，行為互殊，罪名有異，應予分論併罰。又查被告曾因違反麻醉藥品
    管理條例等案件，經本院裁定應執行有期徒刑五年六月確定，入監服刑後假釋，
    假釋期間復因案假釋遭撤銷，殘刑二年八月二十五日，迨九十二年六月二十日縮
    短刑期執行完畢，有臺灣嘉義地方法院檢察署刑案資料查註紀錄表及臺灣高等法
    院被告全國前案紀錄表可佐，其於五年內再犯本件有期徒刑以上之二罪，俱為累
    犯，均應依刑法第四十七條加重其刑，併上開連續犯加重部分，遞加之。爰審酌
    被告前即曾因施用毒品經觀察、勒戒及強制戒治後為不起訴處分及科處罪刑，仍
    不知悛悔，意志不堅，復予連續施用，且施用毒品流弊所及，危害甚鉅，非可輕
    縱，惟念事後坦承犯行，態度良好等一切情狀，各量處如主文所示之刑，並定其
    應執行之刑，以資儆懲。
三、前揭扣案之海洛因合計淨重一．○六公克（○．一二公克加○．九四公克）為第
    一級毒品，應依毒品危害防制條例第十八條第一項前段規定均沒收銷燬之；上開
    海洛因之外包裝袋二個，乃盛裝毒品之用，具防止毒品裸露、逸出及潮濕功能，
    ，皆為被告所有，便利供其施用毒品所用之物，均應依刑法第三十八條第一項第
    二款規定沒收。至於前揭扣案之安非他命二包分別重一．一公克、○．五公克（
    均含無法析離之外包裝袋秤重），則皆為第二級毒品，亦俱應依毒品危害防制條
    例第十八條第一項前段規定均沒收銷燬之。
據上論斷，應依刑事訴訟法第二百七十三條之一第一項、第二百九十九條第一項前段
，毒品危害防制條例第十條第一項、第二項、第十八條第一項前段，刑法第十一條、
第五十六條、第四十七條、第五十一條第五款、第三十八條第一項第二款，判決如主
文。
本案經檢察官陳鈴香到庭執行職務。
中    華    民    國      九十三      年      十一     月      十一     日
                                  臺灣嘉義地方法院刑事第四庭
                                          法  官  蔡  憲  德
右正本證明與原本無異。
如不服本判決，應於判決送達後十日內向本院提出上訴狀( 應附繕本 )。
中    華    民    國      九十三      年      十一     月      十一     日
                                          書記官  林  秀  敏
附錄本案論罪科刑法條
毒品危害防制條例第十條：
  施用第一級毒品者，處六月以上五年以下有期徒刑。
  施用第二級毒品者，處三年以下有期徒刑。
